【裁判字號】    98,易,702
【裁判日期】    981216
【裁判案由】    竊盜
【裁判全文】
臺灣嘉義地方法院刑事判決               98年度易字第702號
公  訴  人  臺灣嘉義地方法院檢察署檢察官
被      告  丙○○
上列被告因竊盜案件，經檢察官提起公訴（98年度速偵字第220
號），被告於準備程序中就被訴事實為有罪之陳述，經本院裁定
改依簡式審判程序審理，判決如下：
    主  文
丙○○犯竊盜罪，處有期徒刑貳月，如易科罰金，以新台幣壹仟
元折算壹日。又犯竊盜罪，處有期徒刑貳月，如易科罰金，以新
台幣壹仟元折算壹日。又犯竊盜未遂罪，處有期徒刑貳月，如易
科罰金，以新台幣壹仟元折算壹日。應執行有期徒刑伍月，如易
科罰金，以新台幣壹仟元折算壹日。
    犯 罪 事 實 及 理 由
一、本件犯罪事實：
(一)丙○○基於意圖為自己不法所有之各別犯意，先後為下列犯
    行：(一)於民國98年11月6 日下午6 時許，在嘉義市○區○○
    路300 號之嘉義大學游泳池置物室內，見乙○○放置於未上
    鎖置物櫃內之長褲口袋中有現金新台幣（下同）900 元，即
    徒手竊取之，得手後供己花用。(二)於98年11月10日下午5 時
    許，在上開地點，見甲○○放置於未上鎖置物櫃內之背包中
    有現金200 元（起訴書誤載為300 元），即徒手竊取之，得
    手後供己花用。(三)另於98年11月15日下午4 時55分許，至上
    開地點徒手逐一開啟各置物櫃並翻動櫃內物品搜尋財物，而
    著手行竊，惟尚未竊得財物即為嘉義大學游泳池工讀生陳文
    華發現，並報警處理。丙○○在未經有偵查犯罪職權之公務
    員發覺前，於同日警詢中主動供出前述犯罪事實(一)、(二)之竊
    盜犯行，對於該2 次未經發覺之竊盜犯罪自首而接受裁判。
(二)案經嘉義市政府警察局第二分局報請臺灣嘉義地方法院檢察
    署檢察官偵查起訴。
二、本件被告所涉犯者非死刑、無期徒刑、最輕本刑為3 年以上
    有期徒刑之罪或高等法院管轄第一審案件。本院行準備程序
    時，被告就被訴事實為有罪之陳述，經告知簡式審判程序之
    旨，並聽取檢察官及被告之意見後，本院爰依刑事訴訟法第
    273 條之1 第1 項裁定行簡式審判程序。故本件簡式審判程
    序之證據調查，依刑事訴訟法第273 條之2 規定，不受同法
    第159 條第1 項、第161 條之2 、第161 條之3 、第163 條
    之1 以及第164 條至第170 條規定之限制，合先敘明。
三、認定犯罪事實所憑證據：
(一)被告於警詢、偵查以及本院審理中之自白（見警卷第1 至6
    頁、偵卷第8 至9 頁，本院卷第16、19至20頁）。
(二)被害人乙○○、甲○○以及證人陳文華於警詢中之證述（見
    警卷第8 至14頁）。
(三)被害人乙○○出具之被害報告書、被害人甲○○出具之被害
    報告單各1 紙，以及現場照片8 張（見警卷第15至16、22至
    25頁）。
(四)本院98年12月7 日辦理刑事案件電話紀錄查詢表1 紙（見本
    院卷第13頁）。
四、論罪科刑：
(一)核被告前揭犯罪事實(一)、(二)所為，均係犯刑法第320 條第1
    項之竊盜罪；犯罪事實(三)部分，被告已著手竊盜行為之實行
    而不遂，為未遂犯，故此部分係犯刑法第320 條第3 項、第
    1 項之竊盜未遂罪，應依同法第25條第2 項之規定，按既遂
    犯之刑減輕之。又被告於犯罪事實(三)之犯行遭查獲後，在98
    年11月15日警詢中，主動供出前揭犯罪事實(一)、(二)之竊盜犯
    行，在被告自行供出前，警方並不知亦無任何證據懷疑被告
    涉有上開2 次竊盜犯行，有本院98年12月7 日辦理刑事案件
    電話紀錄查詢表在卷可佐（見本院卷第13頁），參以被告事
    後並未逃避本案偵查及審理，堪認其係對於未經發覺之犯罪
    事實(一)、(二)2 次竊盜犯罪自首而接受裁判，爰依刑法第62條
    前段之規定，均減輕其刑。又被告所犯前開3 罪，均犯意各
    別，行為互殊，應予分論併罰。
(二)爰依被告之供述（見本院卷第21頁）及卷附臺灣高等法院被
    告前案紀錄表，審酌：被告為高中畢業之智識程度，目前在
    麥寮六輕從事鷹架工作，與父親共同生活，有多次竊盜之前
    案紀錄，正值青壯，不思勞動獲取報酬，因缺錢花用即多次
    竊取他人財物，及其犯罪手段、所竊取之財物價值、坦承犯
    行之犯後態度等一切情狀，就被告所犯各罪分別量處如主文
    所示之刑，並均諭知易科罰金之折算標準，另定其應執行之
    刑暨執行刑易科罰金之折算標準，以示懲儆。
五、依刑事訴訟法第273 條之1 第1 項、第299 條第1 項前段、
    第310 條之2 、第454 條第1 項，刑法第320 條第1 項、第
    3 項、第25條第2 項、第62條前段、第41條第1 項前段、第
    51條第5 款，刑法施行法第1 條之1 第1 項、第2 項前段，
    判決如主文。
六、如不服本判決，應於收受判決後10日內向本院提出上訴書狀
    ，並應敘述具體理由；其未敘述上訴理由者，應於上訴期間
    屆滿後20日內向本院補提理由書（均須按他造當事人之人數
    附繕本）「切勿逕送上級法院」。告訴人或被害人如對於本
    判決不服者，應具備理由請求檢察官上訴，其上訴期間之計
    算係以檢察官收受判決正本之日期為準。
本案經檢察官楊騏嘉到庭執行職務。
中    華    民    國    98    年    12    月    16    日
                  刑事第三庭  法  官  陳 蒨 儀
以上正本證明與原本無異。
中    華    民    國    98    年    12    月    16    日
                              書記官  楊 國 色
附錄本判決論罪法條：
中華民國刑法第320條
意圖為自己或第三人不法之所有，而竊取他人之動產者，為竊盜
罪，處5年以下有期徒刑、拘役或5 百元以下罰金。
意圖為自己或第三人不法之利益，而竊佔他人之不動產者，依前
項之規定處斷。
前二項之未遂犯罰之。


司法院資訊處製作；財團法人民間司法改革基金會備份。
